# 求助陈版主，存放集团财务公司的款项列示的疑问

提问人：liuweisheng 时间：2022-07-08 16:33:03
存放于集团财务公司的款项是计入货币资金还是其他应收款科目，谢谢版主解惑。

回答人：chenyiwei
集团财务公司也是获得银保监会许可的金融机构。在集团财务公司的存款（如无特殊的使用限制）一般仍作为银行存款核算及列报。
但需关注：与银行相比，集团财务公司的信用程度相对较低，其信用度不会超过集团内核心企业的信用度，故不排除对于陷入财务问题的集团财务公司的存款进行减值测试并确认信用减值损失。